# 求助陈版 - 价格约定包含特定部件时主要责任人认定

提问人：wx_5a60a720bf5b 时间：2022-12-13 22:17:48
陈版好，
背景：A公司与B公司签订合同，向B公司智能化零部件设计并量产（假设分别构成单项履约义务），该零件中芯片成本重大（约30%）。在设计中，芯片公司需要根据A公司的需求对工具链进行部署，以遍A公司基于芯片开发算法和软件（我理解这里并非A公司对芯片进行改造，芯片依然是通用芯片）。在量产协议中，A公司与B公司约定芯片部分由B公司自主采购，A公司仅简单安装，A公司与B公司仅对非芯片部分进行结算。后来，由于芯片供应紧张，B公司要求A公司一起采购这部分芯片，B公司与A公司就这部分芯片进行结算（成本+利润）。
问题：
1.由B公司采购芯片时，A公司对零件+芯片的主要责任人还是零件的主要责任人？
2.由A公司采购芯片时，零件交付和芯片交付是一个单项履约义务还是两个单项履约义务？如果是两个单项履约义务，A公司是否是芯片的主要责任人（虽然A公司基于该芯片进行开发，但是芯片也可以用在其他量产项目，是否可以论证A公司有控制权）？

回答人：chenyiwei
从主帖信息来看，虽然A受B委托采购芯片，并按“成本+利润”进行结算，但该部分芯片属于代采购，从购入开始，其控制权就归属于B而不是A。相应地，就该芯片代采购业务，A并非主要责任人，仅确认净额作为代办服务收入。
此前B公司采购芯片交付A公司时，A也同样是代理人，类似于受托加工。